【裁判字號】    97,裁,5226
【裁判日期】    971204
【裁判案由】    重測
【裁判全文】
最  高  行  政  法  院  裁  定
                                      97年度裁字第5226號
聲  請  人  甲○○
上列聲請人因與相對人臺北縣政府間重測事件，對於中華民國97
年8月29日本院97年度裁字第4233號裁定，聲請再審，本院裁定
如下：
    主  文
再審之聲請駁回。
再審訴訟費用由聲請人負擔。
    理  由
一、按對於終審法院之裁定有所不服，除合於法定再審原因得聲
    請再審外，不容以其他之方法聲明不服，故不服終審法院之
    裁定而未以聲請再審之程序為之者，仍應視其為再審之聲請
    ，而依聲請再審程序調查裁判。本件聲請人提出再審之訴起
    訴狀對於本院確定裁定聲明不服，依上說明，仍應視其為再
    審之聲請，而依聲請再審程序調查裁判。次按對於確定裁定
    聲請再審，應依行政訴訟法第283條準用同法第277條第1項
    第4款之規定表明再審理由，此為必須具備之程式。所謂表
    明再審理由，必須指明確定裁定有如何合於行政訴訟法第27
    3條所定再審事由之具體情事，始為相當。倘僅泛言有何條
    款之再審事由，而無具體情事者，仍難謂已合法表明再審理
    由，所為再審之聲請，即屬不合法。
二、本件聲請人重測事件，循序經提起行政訴訟，為臺北高等行
    政法院（下稱原審）96年度訴字第1521號裁定以系爭相對人
    就土地界址之調處結果通知函並非行政處分，其起訴不合法
    裁定駁回，聲請人不服，提起抗告，經本院97年度裁字第42
    33號裁定（下稱原確定裁定）認原審裁定駁回起訴並無不合
    ，其抗告為無理由予以駁回。聲請人不服，本於行政訴訟法
    第273條第1項第1款事由，對原確定裁定聲請再審，其聲請
    再審意旨略以：聲請人位於臺北縣土城市○○路49號房地係
    聲請人之送達代收人乙○○於民國（下同）65年向建商購買
    並有雜項執照，因地政機關逕為登記土地住址變更，而建物
    尚未逕為住址登記，導致聲請人及乙○○因未收到地籍重測
    通知書，而於93年1月28日上午十時地籍重測時未能到場配
    合指界，且事實上該通知書不應於重測時間20小時前（即93
    年1月27日下午二時），才送達於乙○○之戶籍地，未到場
    指界實係不可歸責於聲請人之責任，並有雜項執照可佐證工
    作物包括圍牆，圍牆屬合法定著物，爰依行政訴訟法第273
    條第1項第1款事由聲請再審云云，無非重述其在前訴訟程序
    起訴狀及抗告狀之主張，而對於原確定裁定所適用之法規有
    何顯然不合於法規規定，或有如何顯然違背司法院解釋或本
    院判例之情事，並未具體敘明，難謂已合法表明再審理由。
    依首揭規定及說明，本件聲請再審為不合法，應予駁回。
三、據上論結，本件聲請為不合法。依行政訴訟法第283條、第
    278條第1項、第104條、民事訴訟法第95條、第78條，裁定
    如主文。
中    華    民    國    97    年    12    月    4     日
                    最高行政法院第一庭
                        審判長法官  鄭  淑  貞
                              法官  廖  宏  明
                              法官  黃  本  仁
                              法官  黃  合  文
                              法官  胡  方  新
以  上  正  本  證  明  與  原  本  無  異
中    華    民    國    97    年    12    月    4     日
                              書記官  郭  育  玎


司法院資訊處製作；財團法人民間司法改革基金會備份。
